臺灣彰化地方法院刑事判決　　　　　　　100年度易字第515號
公　訴　人　臺灣彰化地方法院檢察署檢察官
被　　　告　賴松森
上列被告因竊盜案件，經檢察官提起公訴（100 年度偵字第2020
號） ，本院判決如下：
    主  文
賴松森犯竊盜罪，累犯，處有期徒刑月，如易科罰金，以新臺
幣壹仟元折算壹日。又犯竊盜罪，累犯，處有期徒刑月，如易
科罰金，以新臺幣壹仟元折算壹日。又犯竊盜罪，累犯，處有期
徒刑月，如易科罰金，以新臺幣壹仟元折算壹日。又犯竊盜罪
，累犯，處有期徒刑月，如易科罰金，以新臺幣壹仟元折算壹
日。應執行有期徒刑玖月，如易科罰金，以新台幣壹仟元折算壹
日。
    事  實
一、賴松森前因違反毒品危害防制條例案件，經本院以97年度訴
    字第998 號判決判處有期徒刑1 年4 月確定，於民國98 年9
    月3 日縮刑期滿執行完畢。詎仍不知悔改，竟意圖為自己不
    法之所有，基於竊盜之各別犯意，分別為下列行為：
（一）於99年1 月初某日凌晨約2 、3 時許，騎乘機車至彰化縣
      大村鄉○○村○○○路169 巷61號旁，徒手竊取楊旻佳所
      有之建築鐵條約20條，得手後騎車載運離去。
（二）於99年1 月初某日凌晨約2 、3 時許，騎乘機車至彰化縣
      花壇鄉○○路○ 段40巷129 號旁，徒手竊取林宏興所有之
      建築鐵條約20條，得手後騎車載運離去。
（三）於99年9 月初某日凌晨約2 、3 時許，騎乘機車至彰化縣
      彰化市○○路○ 段142 巷1 號圍牆外，徒手竊取張玲瑛所
      有之五葉松盆栽兩盆，得手後騎車載運離去。
（四）於99年9 月中旬某日凌晨約4 、5 時許，騎乘機車至彰化
      縣員林鎮○○街90號亞泰賓館門前，徒手竊取江樵錫所有
      之黑松盆栽兩盆，得手後騎車載運離去。
    嗣賴松森因另案羈押於法務部矯正署彰化看守所，經警分別
    於100 年1 月21日及同年月26日前往借提賴松森查證時，賴
    松森於有偵查犯罪職權之彰化縣警察局員林分局警員發覺前
    ，陸續主動供出上開各次犯行，不逃避裁判而自首，因而查
    獲。
二、案經彰化縣警察局員林分局報告報請臺灣彰化地方法院檢察
    署檢察官偵查起訴。
    理  由
一、本案被告賴松森所犯係屬刑事訴訟法第376 條第2 款所列之
    刑法第320 條之竊盜罪，本院爰依同法第284 條之1 之規定
    行獨任審判。
二、按被告以外之人（包括證人、鑑定人、告訴人、被害人及共
    同被告等）於審判外之陳述雖不符刑事訴訟法第159條之1至
    之4等四條之規定，而經當事人於審判程序同意作為證據，
    法院審酌該言詞陳述或書面陳述作成時之情況，認為適當者
    ，亦得為證據；當事人、代理人或辯護人於法院調查證據時
    ，知有刑事訴訟法第159條第1項不得為證據之情形，而未於
    言詞辯論終結前聲明異議者，視為有前項之同意，同法第15
    9條之5定有明文。立法意旨在於傳聞證據未經當事人之反對
    詰問予以核實，原則上先予排除。惟若當事人已放棄反對詰
    問權，於審判程序中表明同意該等傳聞證據可作為證據；或
    於言詞辯論終結前未聲明異議，基於尊重當事人對傳聞證據
    之處分權，及證據資料愈豐富，愈有助於真實發見之理念，
    且強化言詞辯論主義，使訴訟程序得以順暢進行，上開傳聞
    證據亦均具有證據能力。查檢察官、被告對於本案卷內相關
    證人之證述、文書卷證資料，有何不得為證據之情形，並未
    於本院言詞辯論終結前聲明異議，且有關本案證人之證述、
    文書卷證資料亦經本院於審理期日逐一提示、朗讀，並告以
    要旨，檢察官及被告對證據資料均表示無意見，本院審酌相
    關證人證述筆錄製成、文書卷證資料取得，並無證據顯示有
    何違背程序規定情事，依據上揭說明，均應具有證據能力。
三、上揭犯罪事實，業據被告賴松森於警詢、偵查中及本院審理
    時均坦承不諱，核與證人即被害人楊旻佳、林宏興、張玲瑛
    、江樵錫等人於警詢之證述情節大致相符，並有100 年2 月
    17日員警職務報告、100 年5 月7 日員警職務報告各1 紙及
    查證照片5 幀等在卷可資佐證（見偵卷第27、29至31頁、本
    院卷），足認被告之自白與事實相符，堪予採信。本件事證
    明確，被告犯行堪以認定。
四、核被告賴松森所為，均係犯刑法第320 條第1 項之竊盜罪。
    其所犯上開4 次竊盜罪之犯罪時間、地點不同，顯係各別起
    意，應予分論併罰。又被告前因施用毒品案件，經本院以97
    年度訴字第998 號判決判處有期徒刑1 年4 月確定，於98
    年9 月3 日縮刑期滿執行完畢，此有臺灣高等法院被告前案
    紀錄表在卷可稽，其於5 年以內故意再犯本件有期徒刑以上
    之上開各罪，均為累犯，均應依刑法第47條第1 項之規定加
    重其刑。再被告經警分別於100 年1 月21日及同年月26日，
    至法務部矯正署彰化看守所往借提賴松森查證時，賴松森於
    有偵查犯罪職權之彰化縣警察局員林分局警員發覺前，陸續
    主動供出上開各次犯行，不逃避裁判而自首，因而查獲等情
    ，業據被告於警詢時供述明確，並有100 年2 月17日員警職
    務報告、100 年5 月7 日員警職務報告各1 紙及查證照片5
    幀在卷可稽（見偵卷第27、29至31頁、本院卷），堪認被告
    係對於未發覺之上開各罪自首而受裁判，其所犯上開各罪均
    應依刑法第62條前段規定減輕其刑，且依法先加後減。爰審
    酌被告前有竊盜及毒品前科，素行非佳，又其正值壯年，卻
    不思以正途謀取財物，為滿足自己私慾，圖以不勞而獲之方
    式竊取他人財物，法治觀念淡薄，對社會治安影響甚鉅，然
    其於犯後坦承全部犯行，態度良好，暨考量其智識程度、生
    活狀況、犯罪目的、動機、手段、所生危害等一切情狀，量
    處如主文所示之刑，均諭知易科罰金之折算標準，並其定應
    執行之刑及易科罰金之折算標準，以資懲儆。
據上論斷，應依刑事訴訟法第299 條第1 項前段，刑法第320 條
第1 項、第41條第1 項前段、第8 項、第62條前段、第51條第5
款，刑法施行法第1 條之1 ，判決如主文。
本案經檢察官劉欣雅到庭執行職務。
中    華    民    國   100     年    5    月    31    日
                      刑事第六庭      法  官  黃玉琪
以上正本證明與原本無異。
如不服本判決應於收受判決後10日內向本院提出上訴書狀，並應
敘述具體理由；其未敘述上訴理由者，應於上訴期間屆滿後20日
內向本院補提理由書（均須按他造當事人之人數附繕本）「切勿
逕送上級法院」。
告訴人或被害人對於判決如有不服具備理由請求檢察官上訴者，
其上訴期間之計算係以檢察官收受判決正本之日期為準。
中    華    民    國   100    年    5     月    31    日
                                      書記官  黃得翔
附錄本案論罪科刑法條全文：
中華民國刑法第320條
（普通竊盜罪、竊佔罪）
意圖為自己或第三人不法之所有，而竊取他人之動產者，為竊盜
罪，處5  年以下有期徒刑、拘役或 5 百元以下罰金。
意圖為自己或第三人不法之利益，而竊佔他人之不動產者，依前
項之規定處斷。
前二項之未遂犯罰之。